臺灣雲林地方法院刑事判決　　　　　　　 94年度訴字第696號
公　訴　人　臺灣雲林地方法院檢察署檢察官
被　　　告　甲○○
上列被告因違反毒品危害防制條例案件，經檢察官提起公訴（94
年度毒偵字第878 號、1090號），本院判決如下：
    主  文
甲○○施用第壹級毒品，處有期徒刑捌月，扣案之海洛因貳小包
（驗後淨重參點貳零公克）沒收銷燬；又連續施用第貳級毒品，
處有期徒刑陸月，扣案之甲基安非他命陸小包（驗後淨重貳拾點
伍貳柒捌公克）沒收銷燬、塑膠鏟管參支、分裝袋貳包、小皮包
壹個均沒收；應執行有期徒刑壹年，扣案之海洛因貳小包（驗後
淨重參點貳零公克）、甲基安非他命陸小包（驗後淨重貳拾點伍
貳柒捌公克）均沒收銷燬，塑膠鏟管參支、分裝袋貳包、小皮包
壹個均沒收。
    事  實
一、甲○○前因施用第二級毒品安非他命案件，經送觀察、勒戒
　　後，認無繼續施用毒品之傾向，予以釋放，並由臺灣雲林地
    方法院檢察署檢察官於民國94年2 月24日，以94年度毒偵字
    第153 號為不起訴處分。詎其不知悔改，復基於施用第一級
    毒品海洛因之犯意，於94年4 月26日某時，在其位於雲林縣
    台西鄉○○村○○路266 號住處倉庫內，將第一級毒品海洛
    因摻入香菸後，點燃施用。另復基於施用第二級毒品甲基安
    非他命之概括犯意，自94年3 月初某日起，至同年4 月26日
    止，在其雲林縣臺西鄉○○村○○路266 號住處，以每日施
    用二次之頻率，將毒品甲基安非他命置於玻璃球內燒烤後吸
    食其煙之方式，連續施用第二級毒品甲基安非他命多次。嗣
    於94年4 月27日，因另涉竊盜案件，為警在上址查獲，扣得
    毒品海洛因2 小包（驗後淨重3.20公克）、毒品甲基安非他
    命6 小包（驗後淨重20.5278 公克）、其所有供施用第二級
    毒品甲基安非他命所用之塑膠鏟管3 支、分裝袋2 包、小皮
    包一個及電子磅秤1 個等物，且經採尿送驗，檢出毒品「嗎
    啡陽性、甲基安非他命陽性」反應。甲○○再因涉嫌竊盜罪
    ，經臺灣雲林地方法院解送至臺灣雲林看守所羈押，經該所
    於94年4 月29日採尿送驗，檢出毒品「甲基安非他命陽性」
    反應。
    理  由
一、訊據被告甲○○對於上開施用第二級毒品甲基安非他命之犯
    罪事實坦承不諱，惟矢口否認有何施用第一級毒品海洛因之
    犯行，辯稱：「我的朋友阿男有施用海洛因，我去和他們聊
    天，他們把海洛因放進香菸裡面吸食，我是因有抽到他們的
    香煙，我抽煙時不曉得裡面有海洛因，我沒有刻意要去吸食
    海洛因，扣案的海洛因不是我的。」云云。經查：
（一）被告甲○○施用第二級毒品甲基安非他命部分：此部分犯
      罪事實業據被告坦承不諱，且被告於94年4 月27日查獲後
      經警採尿送驗，檢出甲基安非他命陽性反應，此有台灣檢
      驗科技股份有限公司濫用藥物尿液檢驗報告、雲林縣衛生
      局煙毒尿液檢驗成績書、雲林縣警察局台西分局查獲煙毒
      麻管嫌犯尿液送檢真實姓名對照表足憑；而被告因另涉竊
      盜罪，由臺灣雲林地方法院解送至臺灣雲林看守所羈押，
      經該所於94年4 月29日採尿送驗，又檢出毒品「甲基安非
      他命陽性」反應，此亦有臺灣雲林看守所94年5 月27日雲
      所境政字第0944300066號函、在監（所）或出監（所）收
      容人資料、同意書、臺灣雲林第二監獄收容人尿液採集作
      業確認書、檢體採收紀錄表、詮昕科技股份有限公司濫用
      藥物尿液檢驗報告可稽，核與被告自白相符。此外，並有
      毒品甲基安非他命6小包（毛重23.44 公克，驗後淨重20.
      5278公克）、塑膠鏟管3 支、分裝袋2 包、小皮包1 個扣
      案可資佐證，被告此部分罪證明確，犯行堪予認定。
（二）被告甲○○施用第一級毒品海洛因部分：被告甲○○於於
      94年4 月27日因竊盜等案件經警查獲，同時扣得海洛因毛
      重3.84公克（驗後淨重3.20公克)， 此有刑案現場照片4
      幀、及法務部調查局調科壹字第160002699 號鑑驗通知書
      足憑，堪認被告確實有持有第一級毒品海洛因之事實。而
      被告於查獲翌日（即28日）經警採尿送驗，檢出嗎啡（海
      洛因毒品之代謝物）陽性反應，亦有台灣檢驗科技股份有
      限公司濫用藥物尿液檢驗報告可稽。而被告於檢察官訊問
      時，即已坦白承認有施用及持有海洛因之犯罪事實（見臺
      灣雲林地方法院檢察署94年度毒偵字第878 號卷第18頁）
      ，及於本院準備程序中坦承有於94年4 月26日在家中倉庫
      吸食摻有海洛因之香菸等語（見本院94年10月13日準備程
      序筆錄）。雖被告其後改稱海洛因是綽號「阿男」的，另
      辯稱係在不知情下抽到含海洛因之香煙，卻又表示並無任
      何證人或證據可以供本院調查其所述是否真實，顯見被告
      其後翻異之詞係出於杜撰。是綜合上述被告於檢察官偵查
      中、本院準備程序之供述、採尿送驗之結果，與查獲時扣
      得毒品海洛因之事實，堪認被告確實有施用第一級毒品海
      洛因之犯行。
二、論罪理由：
   (一)核被告所為，係犯毒品危害防制條例第10條第1、2項之
       施用第一、二級毒品罪。
   (二)被告施用第一、二級毒品前之持有毒品低度行為，已為
       施用之高度行為吸收，不再論以持有罪。
   (三)被告先後多次施用第二級毒品之行為，時間緊接，犯罪
       構成要件相同，顯係基於概括犯意反覆為之，應依連續
       犯規定論以一罪，並依法加重其刑。
三、量刑：本院審酌被告經觀察勒戒釋放後，不到1 個月即再度
    施用毒品，顯見被告自制力薄弱，惟念及被告施用毒品屬自
    戕性犯罪，犯後坦認部分犯行，及其他一切情事，量處如主
    文所示之刑，並定其應執行刑。另扣案無法析離海洛因殘渣
    之夾鏈袋2 個及海洛因驗後淨重3.20公克，俱為第一級毒品
    ；扣案無法析離甲基安非他命殘渣之夾鏈袋6 個及甲基安非
    他命驗後淨重20.5278 公克，俱為第二級毒品，均應依毒品
    危害防制條例第18條第1 項前段規定沒收銷燬之，至鑑驗耗
    用之海洛因、安非他命則已因鑑驗而滅失，無需再為沒收銷
    燬之諭知；另分裝袋2 包、小皮包1 個係被告所有，用於包
    裹毒品，防其裸露、逸出、潮濕，便於持有藉以施用之物，
    扣案之塑膠鏟管3 支乃被告所有，且係供其施用第二級毒品
    案非他命所用之物，均據被告陳明在卷，爰依刑法第38 條
    第1 項第2 款規定宣告沒收。另扣案之電子磅秤1 個，被告
    否認係供其施用毒品所用之物，復查無證據可資證明係供被
    告施用毒品犯罪所用之物，爰不宣告沒收，附此敘明。
四、適用之法律：
    依刑事訴訟法第299 條第1 項前段，毒品危害防制條例第10
    條第1 項、第2 項、第18條第1 項前段，刑法第11條前段、
    第56條、第51條第5 款、第38條第1 項第2 款，判決如主文
    。
本案經檢察官賴政安到庭執行職務
中　　華　　民　　國　　94　　年　　11　　月　　8  　　日
            刑事第六庭  審判長法　官  趙家光
　　　　　  　　　　　　  　  法　官  蔡世芳
  　　　　　 　　　　　　 　  法　官  林俊良
以上正本證明與原本無異。
如不服本判決，應於判決送達後10日內，向本院提出上訴狀。（
須附繕本）
                              書記官  李雅怡
中　　華　　民　　國　　94　　年　　11　　月　　8  　　日
附錄本案論罪科刑條文
毒品危害防制條例第10條
施用第一級毒品者，處 6 月以上 5 年以下有期徒刑。
施用第二級毒品者，處 3 年以下有期徒刑。
